【裁判字號】    95,訴,2495
【裁判日期】    970129
【裁判案由】    侵權行為損害賠償等
【裁判全文】
臺灣高雄地方法院民事判決             95年度訴字第2495號
 原      告  丙○○
 訴訟代理人  黃榮作律師
 被      告  甲○○
             乙○○
 訴訟代理人  林瑑琛律師
 被      告  陽信商業銀行股份有限公司左營分行
 法定代理人  丁○○
 訴訟代理人  戊○○
上列當事人間侵權行為損害賠償等事件，本院於民國97年1 月15
日言詞辯論終結，判決如下：
      主      文
原告之訴及假執行之聲請均駁回。
訴訟費用由原告負擔。
      事實及理由
一、本件被告甲○○經合法通知，未於言詞辯論期日到場，核無
    民事訴訟法第386 條所列各款情形，爰依原告之聲請，由其
    一造辯論而為判決。
二、原告起訴對陽信左營分行部分原依寄託物返還之法律關係為
    請求，審理由追加依就其受僱人陳素真所為共同侵權行為，
    應與甲○○、乙○○依民法第188 條第1 項規定負連帶賠償
    責任，因其請求權基礎係屬同一，合於民事訴訟法第255 條
    第1項第2款規定，應予准許。
三、原告主張：其因積欠訴外人莊金玉新台幣 (下同)2,200,000
    元，而提供名下所有坐落高雄市苓雅區○○○段0495、0496
    、0497-1、0497-2號土地及其上3231建號門牌號碼高雄市○○區○○路92號6 樓之1 鋼筋混凝土造12層樓房之第6 層房
    地 (下稱系爭房地)， 由莊金玉委託代書即被告甲○○辦理
    向被告陽信商業銀行股份有限公司左營分行 (下稱陽信左營
    分行)辦 理抵押貸款事宜，甲○○再轉由被告乙○○辦理，
    原告於對保時並未在取款條上蓋章或為同意撥款之指示，而
    由陽信左營分行承辦人陳素真盜蓋原告印文於3 紙取款條上
     (下稱系爭取款條)， 乙○○又未經原告同意，聽從甲○○
    指示，擅自以上3 紙取款條分別提領現金561,129 元、
    33,741 元 ，及匯款1,600,000 元至訴外人謝金成帳戶內，
    共提領原告貸得款項2,161,159 元，使原告無法依約定還款
    予莊金玉；原告先位部分自得依民法第184 條第1 項、第
    185 條第1項 規定，請求甲○○、乙○○連帶負賠償責任；
    而陽信左營分行已將款項匯入原告帳戶，其受僱人陳素真竟
    明知乙○○並非原告，而任由乙○○領取上開款項或匯入他
    人帳戶，依民法第310 條第2 款規定，陽信左營分行對債權
    人之原告並不生清償效力，原告得依寄託物返還請求權之法
    律關係對陽信左營分行請求。另陽信左營分行承辦人陳素真
    未經原告授權盜蓋取款條，與乙○○、甲○○成立共同侵權
    行為，陽信左營分行應依民法第188 條第1 項規定連帶負責
    ，原告備位亦得依共同侵權行為之法律關係，請求被告3 人
    負連帶賠償責任。爰依上開規定請求陽信左營分行給付
    2,161,159 元。先位聲明：(一)被告甲○○、乙○○應連帶給
    付原告2,161,159 元及自起訴狀繕本送達最後一位被告之翌
    日起 (最後言詞辯論期日減縮)至 清償日止，按年息5%計算
    之利息，或陽信左營分行應給付原告2,161,159 元及自起訴
    狀繕本送達被告翌日起至清償日止，按年息5%計算之利息。
    (二)願供擔保請准宣告假執行。備位聲明：(一)被告甲○○、乙○○、陽信左營分行應連帶給付原告2,161,159 元及自起訴
    狀繕本送達最後一位被告之翌日起至清償日止，按年息5%計
    算之利息。(二)願供擔保請准宣告假執行。
四、被告甲○○未於言詞辯論期日到場，惟提出書狀稱：本件係
    因莊金玉之信徒施楊金水原為系爭房地所有權人，因莊金玉
    向施楊金水借用系爭房地以貸款，惟因施楊金水年事已高無
    法貸款，因而由原告出面登記為系爭房地之名義所有權人，
    再辦理本件抵押貸款予莊金玉，惟因莊金玉無法還款，而由
    原告提起本件訴訟；被告已為莊金玉前後辦理3 件銀行貸款
    ，被告並為莊金玉代償其中1 件貸款案之第2 順位民間抵押
    貸款，以順利辦理銀行貸款之後再還款；第2 次辦理即本件
    系爭貸款，因當初預估可貸得2,200,000 元，故莊金玉在辦
    理過程先後取得1 百餘萬元，並以本票及支票為擔保，雙方
    並言明貸款撥下時，彭代書可先扣已拿的金額剩再代繳相關
    費用後全數歸還，被告依約定將貸得款項匯還友人，其餘款
    項則因乙○○已全數領出現金，故而將款項交還予莊金玉；
    其後莊金玉又委託被告再辦理1 次房地移轉登記手續，如之
    前所承辦之本件貸款已發生糾紛，莊金玉何有再委託被告辦
    理第3 次所有權移轉登記手續之理；本件係因莊金玉無法還
    款予施楊金水，始由原告出面提出訴訟等語。
五、被告乙○○則以：其係合格地政士，93年7 月經人介紹，由
    甲○○與莊金玉委託辦理施楊金玉為出賣人、買受人為原告
    之系爭房地所有權移轉登記並向銀行之抵押貸款手續，因甲○○、莊金玉2 人備齊相關所有權狀、不動產買賣契約書、
    印鑑證明書、身分證影本等證件，並告知係為解決相關人關
    債務問題，被告因而在93年8 月18日辦理所有權移轉登記及
    抵押權設定登記手續，並會同原告至陽信左營分行辦理對保
    手續，被告並告知關於莊金玉與甲○○之指示，之後由原告
    依用途預留3 張蓋妥印鑑章之取款條備用，93年8 月19 日
    貸款2,200,000 元核撥後，除由銀行直接扣除開辦費5,000
    元外，其餘款項即依甲○○之前指示，提領現金561,129 元
    交予甲○○、提領33,741元支付稅規費、提領1,600,030 元
    （其中30元為匯費)匯 至訴外人謝金成帳戶，以償還甲○○
    積欠唐兩全之債務；被告事後經向甲○○查詢始知因莊金玉
    積欠甲○○款項，而甲○○又積欠訴外人款項，因而以系爭
    房地貸得款項匯入謝金成帳戶還款；原告自陳本件貸款係為
    清償欠莊金玉2,200,000 元款項，莊金玉如已受償，被告與
    甲○○均已依授權範圍履行，自無侵權行為可言，被告並已
    盡相當注意之責任，原告貸款如有他用，自會指示陽信左營
    分行承辦人員，豈有任被告支用之理；而原告既自行前往辦
    理對保，又已知悉莊金玉與甲○○對被告之指示，既未反對
    而蓋用3 紙取款條，應認屬同意或承認授權行為；對被告而
    言，甲○○顯受有委任，而原告事後配合之行為，亦應認為
    有表見代理之適用等語。並聲明：(一)原告之訴及假執行之聲
    請均駁回。(二)如受不利判決，願供擔保請准宣告免為假執行
    。
六、被告陽信左營分行以：原告於93年8 月間以其所有系爭房地
    向被告辦理抵押貸款事宜，事後原告與保證人、代書乙○○
    、甲○○等人已於95年7 月7 日達成協議，原告同意銀行作
    業流程無問題；況蓋於上開3 取款條之印文係真正為原告所
    不爭執，被告不知是否係冒領，為善意向債權準占有人清償
    ，依民法第310 條第2 款規定，對存戶已生清償效力，陳素
    真為被告放款經辦之行員，並無保管原告借款之義務，活儲
    存戶與銀行間為消費寄託關係，被告存款經辦蕭珮芬驗印、
    出納洪伶等已善盡職責，存摺及印文均為真正，原告主張
    並無理由。並聲明：(一)原告之訴及假執行之聲請均駁回。(二)
    如受不利判決，願供擔保請准宣告免為假執行。
七、兩造不爭執及本件爭點：
    不爭執事項：
  (一)丙○○因積欠莊金玉2,200,000 元而提供其所有坐落高雄市
    苓雅區○○○段0495、0496、0497之1 、0497之2 號土地及
    其上門牌號碼高雄市○○區○○路92號6 樓之1 房地，向陽
    信商業銀行設定最高限額抵押2,640,000 元，並委託甲○○
    辦理貸款事宜，甲○○再委託乙○○辦理。
  (二)系爭房地係於93年8 月18日以買賣為原因，由施楊金玉移轉
    登記予原告。
  (三)上開貸款金額2,200,000 元於93年8 月19日核撥並匯入丙○○於陽信銀行左營分行00000000000 號帳號後，除銀行直接
    扣除開辦費5,000 元外，其餘款項1,600,030 匯入三信三民
    分行訴外人謝金成00000000000000號帳戶內 (其中30元為手
    續費，僅匯入1,600,000 元)， 另提領561,129 元，又提領
    33,741元；上開提領之取款憑條均使用丙○○留存於陽信銀
    行左營分行之印鑑章，陽信銀行左營分行之承辦人陳素貞為
    本件貸款之放款經辦人員。
  (四)系爭房地原有向南山人壽保險公司設定之第1 順位抵押貸款
    已於91年5 月10日由施楊金玉全部清償完畢，有南山人壽公
    司95年12月1日()南壽法字第488號函可參。
    本件爭點：
  (一)原告先位主張乙○○未經原告同意，聽任甲○○指示，擅將
    代原告辦理抵押貸款之款項提領2,161,159 元，使原告無法
    將款項交付莊金玉，乙○○及甲○○應依民法第184 條第1
    項、第185 條第1 項之規定連帶負賠償責任，有無理由？乙○○抗辦至少有表見代理之適用，有無理由？
  (二)原告先位另主張陽信左營分行行員陳素真未經原告同意，盜
    蓋原告印章於取款條上，交乙○○提領或匯款，其明知乙○○非原告，依民法第310 條第2 款規定不生清償效力，而依
    寄託物返還請求權之法律關係，請求陽信左營分行給付上開
    款項，有無理由？
  (三)原告備位主張陽信左營分行行員陳素真未經原告授權而盜蓋
    3 張取款條，再交未經原告授權之乙○○取款，2 人所為係
    共同侵權行為，陽信左營分行依民法第188 條第1 項規定，
    亦應負連帶責任，有無理由？
八、原告先位主張乙○○未經原告同意，聽任甲○○指示，擅將
    代原告辦理抵押貸款之款項提領2,161,159 元，使原告無法
    將款項交付莊金玉，乙○○及甲○○應依民法第184 條第1
    項、第185 條第1 項之規定連帶負賠償責任，有無理由？乙○○抗辦至少有表見代理之適用，有無理由？
  (一)原告雖否認辦理系爭抵押貸款對保時蓋妥之3 紙取款條為其
    所蓋用或經其同意所蓋用，惟查證人即陽信左營分行辦理授
    信業務而負責系爭貸款對保手續之行員陳素真於台灣高雄地
    方法院檢察署95年他字第2557號被告乙○○偽造文書案件偵
    查具結稱「我接觸過，對保一次，及隔一年後來抱怨 (指原
    告至陽信左營分行幾次」「 (提示三張傳票『即3 紙取款條
    經銀行電腦證認及相關承辦人用印，附於該署94年他字第
    6586 號 偵查卷』，及一張匯款申請書），哪一張是你與告
    訴人 ( 即 原告)接 觸時看過或辦過？」「第一張丙○○是
    我寫的，印章是黃小組提供給我蓋，金額不是我寫的，當時
    是空白，一般會蓋取款條3 張是要代償對方銀行、手續費、
    火險費，都有跟客戶說明，我做完後全部資料交給撥款單位
    ，撥款單位會通知客戶，其他兩張取款條是告訴人拿印章給
    我蓋，都沒有寫金額。」「因為代償未完成 (指為何未填金
    額)， 無法確定金額。只有手續費確定是5,000 元，是我填
    的，前面三張，其中有一張不是我蓋的。」 (上開偵查卷95
    年10月4 日訊問筆錄)、 「不一定 (指共蓋幾張取款憑條，
    上次庭稱蓋三張是否正確)， 三張是最普遍的情形，實際會
    依客戶或代書要求來蓋。」 (95年11月16日訊問筆錄)， 而
    證人僅為陽信左營分行相關業務承辦人員，與原告或甲○○
    、乙○○均無任何親誼關係，既於偵查中具結作證，衡情應
    無任意虛偽陳述之必要，是依證人所述，已可認定至少有2
    紙係由原告交付印章蓋用於取款條上；況原告確與陳素真或
    乙○○完全不熟識為其所自陳，又明知印章乃為辦理取得貸
    款之用，又自陳當日於填載相關資料後曾下樓辦理開戶手續
     ( 上 開偵查95年5 月4 日訊問筆錄)， 而辦理開戶手續需
    用印章亦為常理，則原告於辦理開戶手續後豈有未將印章收
    妥而任意放置即自行下樓離去而任由他人隨意蓋用之理，則
    原告於偵查中所述「我第2 次下樓時將存摺、印章放在2 樓
    ，後來我再上2 樓，被告 (即乙○○)就 叫我將印章帶回去
    」 ( 上 開偵查卷95年5 月4 日訊問筆錄)之 陳述難認為真
    實；是原告主張並未同意或授權事先蓋用印章於取條款上之
    詞，已不無疑義。
  (二)另原告自陳因積欠莊金玉2,200,000 元，為還款目的而以系
    爭房地設定抵押貸款，並與莊金玉共同前往辦理對保手續時
    始與乙○○見面 (96年1 月23日民事準備書（續三)狀 第4
    頁)、 而莊金玉則於偵查中稱「是告訴人 (即原告)要 貸款
    ，... ，我就交給付甲○○，他找被告 (即乙○○)的 事我
    不知道」「是告訴人欠我180 幾萬，要貸款還我。」「告訴
    人拿權狀、印鑑證明、戶籍謄本、印章給我，我就交給吳代
    書，我跟吳代書說告人要貸款，請他幫我辦，我不知道吳代
    書另外拿給被告辦，之後的事我不清楚，他們都是跟告訴人
    直接聯絡，我只有轉交而已」 (台灣高雄地方法院檢察署95
    年他字第2557號偵查卷內95年7 月6 日訊問筆錄)， 原告與
    莊金玉2 人所述就欠款數額、及有無共同前往辦理貸款、甚
    或有無交付印章予甲○○等情節均有出入，所述是否完全真
    實亦有疑義；況2 人既均自陳係因原告為償還莊金玉款項而
    交付全部抵押所需資料予莊金玉，而莊金玉又自陳原告連同
    印章均一併交付，已可認為原告確有同意並交付相關資料予
    莊金玉以辦理抵押貸款手續之意，應認為摡括授權之意，則
    莊金玉再全部交付甲○○辦理，且未為任何限制，自應認為
    甲○○已經原告授權辦理抵押貸款相關事宜，甲○○既再委
    任乙○○辦理，亦應認為乙○○係受合法受委任而為辦理，
    較為合乎當事人真意。
  (三)乙○○於上開偵查中陳稱「轉錢時有跟甲○○、丙○○照會
    。我打電跟黃梅相說該款已經要撥入謝金城戶頭，我有跟他
    跟要撥一百六十萬元入該帳戶。」 (95年9 月5 日訊問筆錄
    ），而原告本人所有系爭貸款撥款之陽信左營分行
    0000-0000000號存摺紀錄，除貸款撥入後支出開辦費5,000
    元、並於93年8 月19日支出系爭3 筆33,741元、1,600,030
    元、561,129 元以外，另並於93年10月5 日由原告本人匯款
    存入12,000元，之後持續均有存入現金之紀錄，有原告之上
    開存摺附於台灣高雄地方法院檢察署94年他字第6586號卷內
    可參，則原告本人早已知悉上開3 筆貸款款項已撥入，乙○○上開所述應可認為並非虛偽；況原告既為還款予莊金玉之
    目的而辦理本件抵押貸款，且莊金玉並於偵查中稱辦理貸款
    完畢後甲○○將權狀、本子交還莊金玉，莊金玉再轉交原告
    (上 開偵查卷95年9 月5 日訊問筆錄)， 則原告與莊金玉既
    知取回權狀與存摺，果確實未依約取得款項，何以就是否取
    得貸款事宜完全未加以向相關辦理人員查詢之可能，原告所
    述難認為真實；且原告既有多次存入現金之紀錄，當知其存
    摺內已有貸款撥入之事實，豈有完全未向莊金玉查詢是否已
    取得貸款之理，而遲至94年5 月23日始以存證信函通知乙○○未取得貸款之事，所為顯與常情有違，難認為真實。
  (四)原告雖另以系爭房地原向南山人壽保險股份有限公司 (下稱
    南山人壽)設 定之抵押貸款早於91年間已清償，並無代償之
    問題，固經本院函南山人壽以上開貸款係由施楊金玉本人於
    91年5 月10日清償全部貸款無誤，惟上開南山人壽貸款所設
    定之抵押權係遲至93年8 月19日始以清償為由塗銷之事實，
    有本院函查之高雄市政府地政處新興地政事務所2006年11月
    29日高市地新一字第0950009362號函及所附系爭房地異動索
    引可憑 (本院卷78頁以下)， 加以南山人壽亦稱施楊金玉於
    91 年11 月22日領取相關清償證明文件後，又於93年7 月間
    申請補發，再由蔡宗鵬於93年8 月19日至該公司領取補發之
    清償證明書，亦有南山人壽95年12月1 日（95) 南壽法字第
    488 號函足稽，是施楊金玉委由他人取得補發之清償證明文
    件之日期與系爭房地塗銷之日期相符；則於原告辦理本件系
    爭房地抵押貸款之期間，土地及建物謄本仍載有南山人壽設
    定抵押登記之紀錄，被告等人因而認定取得貸款部分款項將
    用以代償之情，亦屬合理；而原告又未舉證證明被告中任何
    一人明知系爭房地南山人壽抵押權設定登記之貸款實際已清
    償之事實，是其此部分主張並無理由。
  (五)又莊金玉於偵查中自陳甲○○確實為其債權人 (上開偵查卷
    95年7 月6 日訊問筆錄)， 則乙○○、甲○○抗辯莊金玉委
    託其等辦理系爭房地貸款之目的係用以清償積欠甲○○款項
    之詞，亦合乎常理；參以本件抵押貸款取得後其中
    1,600,030 元係匯至謝金成帳戶，而謝金成則僅將帳戶惜予
    唐兩全使用，及甲○○因積欠唐兩全款項，始指示乙○○將
    款項匯入謝金成帳戶等情，業據證人謝金成、唐兩全之妻施
    秋月分別於偵查中陳明 (上開偵查卷95年9 月5 日、95年11
    月16日訊問筆錄)， 亦為原告所不爭執，足認莊金玉確實為
    還款目的而交付系爭房地相關資料予甲○○辦理設定抵押貸
    款事宜甚明。
  (六)綜上所述，足認原告確實同意並授權由莊金玉出面委託甲○○辦理系爭房地抵押設定貸款事宜及取得貸款後之目的部分
    用以清償莊金玉積欠甲○○款項，並於辦理對保手續時同意
    相關人員事先蓋妥取款條，則甲○○再交由乙○○辦堙，乙○○於辦理完畢撥入款項後依甲○○指示將款項分別提領
    1,600,030 元匯款予謝金成提領561,129 元另提領
    33,741元，均應認為在原告概括授權及同意之範圍內，被告
    等人所為尚與侵權行為之構成要件不符，至甲○○取得款項
    後縱未依與莊金玉原約定之方式或用途使用，亦僅是否違約
    之債務糾紛，亦難認為構成侵權行為；原告依共同侵權行為
    之法律規定，請求甲○○、乙○○連帶負賠償責任，於法並
    無理由。因被告乙○○與甲○○均係由原告授權並同意而辦
    理本件抵押貸款，原告並同意於取款條上蓋印，及原告係為
    莊金玉償還甲○○款項，則甲○○之後指示乙○○將款項交
    付予其，亦應認為未違反原告授權範圍，關於是否表見代理
    部分之爭點，亦認毋庸再為論述。
  (七)甲○○、乙○○所為未構成共同侵權行為既如上述，原告主
    張2 人應負共同侵權行為損害賠償責任，請求2 人應連帶給
    付原告2,161,159 元，即無理由。
九、原告先位另主張陽信左營分行行員陳素真未經原告同意，盜
    蓋原告印章於取款條上，交乙○○提領或匯款，其明知乙○○非原告，依民法第310 條第2 款規定不生清償效力，而依
    寄託物返還請求權之法律關係，請求陽信左營分行給付上開
    款項，有無理由？
  (一)按按乙種活期存款戶與銀行之間為消費寄託關係；本件係原
    告同意並授權由莊金玉委託甲○○辦理系爭房地抵押貸款及
    撥款事宜，甲○○再轉委由乙○○辦理，甲○○、乙○○均
    可認為合法受原告委任已如前述，且原告又自行辦理對保手
    續及同意由陽信左營分行行員陳素真代為在空白取款條上蓋
    章，且未為任何撥款至何處之指示，則無論係由何人填載取
    款條上之金額，陽信左營分行事後憑以付款，均應認為已履
    行與原告間消費寄託物返還之責任，原告再依返還寄託物之
    法律關係請求陽信左營分行返還存款，已難認為有理由。
  (二)況退步言之，依民法第602 條第1 項規定，銀行固負有返還
    同一數額之金錢予存款戶之義務，惟存款如為第三人憑真正
    之存摺並在取款條上盜蓋存款戶之真正印章冒領存款，銀行
    不知其非債權人而如數給付，為善意的向債權之準占有人清
    償，依民法第310 條第2 款規定，對存款戶有清償之效力；
    且該條款規定之適用，債務人縱因過失而不知，其清償亦屬
    有效 (最高法院92年度台上字第1295號民事裁判意旨)。 本
    件陽信左營分行受僱人陳素真於偵查中陳稱「代書送案後 (
    指以房屋借款程序，我們會前往標的物察看拍照，再送鑑價
    ，等鑑價報告回來再連同客戶財力資料送件，並做照會，再
    送核准，核准後，到我手上，我通知客戶來開戶，對保，之
    後就交案子到撥款單位。」 (上開偵查卷95年10月4 日訊問
    筆錄)， 足認貸款程序完成後，另由陽信左營分行之撥款單
    位負責撥款事宜，既相關人員係依已蓋妥真正印文之取款條
    而為撥款程序，依上開說明，縱非向債權人本人為清償，亦
    已對原告有清償之效力，原告並未證明陽信左營分行承辦人
    員有明知非債權人而為領款之情形，其再依返還寄託物之法
    律關係請求陽信左營分行返還存款，亦無理由。
十、原告備位主張陽信左營分行行員陳素真未經原告授權而盜蓋
    3 張取款條，再交未經原告授權之乙○○取款，2 人所為係
    共同侵權行為，陽信左營分行依民法第188 條第1 項規定，
    亦應負連帶責任，有無理由？
    查原告確實同意並授權由莊金玉出面委託甲○○辦理系爭房
    地抵押設定貸款事宜及取得貸款後之目的部分用以清償莊金
    玉積欠甲○○款項，並於辦理對保手續時同意相關人員事先
    蓋妥取款條，則甲○○再交由乙○○辦堙，乙○○於辦理完
    畢撥入款項後依甲○○指示將款項分別提領1,600,030 元
    匯款予謝金成提領561,129 元另提領33,741元，均應認
    為在原告概括授權及同意之範圍內，被告等人所為尚與侵權
    行為之構成要件不符等事實已均如上開所述，原告復未舉證
    證明陳素真有何侵權行為之事實存在，其備位聲明主張陽信
    左營分行應負僱用人責任，而與甲○○、乙○○負連帶賠償
    責任，即屬於法無據，應予駁回。
十一、綜上所述，原告先位部分依民法第184 條第1 項、第185 條
    第1 項規定，請求甲○○、乙○○連帶給付2,161,159 元及
    法定遲延利息，或依寄託物返還請求權之法律關係請求陽信
    左營分行應給付原告2,161,159 元及法定遲延利息；及備位
    部分主張陽信左營分行承辦人陳素真未經原告授權盜蓋取款
    條，與乙○○、甲○○成立共同侵權行為，陽信左營分行應
    依民法第188 條第1 項規定連帶負責，而依共同侵權行為之
    法律關係，請求被告3 人負連帶賠償上開金額及法定遲延利
    息；於法均無理由，均應予以駁回。至甲○○取得系爭抵押
    貸款款項是否全數均為受償莊金玉欠款，因與本件待證事項
    無涉，即不予論述。又原告既受敗訴判決，其假執行之聲請
    亦失所依附，應併予駁回。
十三、本件因事證已明，兩造其餘主張及攻擊防禦方法，核與判決
    結果無涉，爰不一一贅述。
十四、據上論結：本件原告之訴為無理由，爰依民事訴訟法第385
    條第1 項前段、第78條，判決如主文。
中    華    民    國    97    年    1     月    29    日
                  民事第五庭    法  官  林玉心
上正本係照原本作成。
如不服本判決，應於送達後20日內向本院提出上訴狀。
                                書記官  李崑良
中    華    民    國    97    年    1     月    29    日


司法院資訊處製作；財團法人民間司法改革基金會備份。
